臺灣宜蘭地方法院交通事件裁定        100年度交聲字第120號
原處分機關  交通部公路總局臺北區監理所宜蘭監理站
異  議  人
即受處分人  林芷岱
上列異議人即受處分人因違反道路交通管理處罰條例案件，對於
交通部公路總局臺北區監理所宜蘭監理站於民國100年5月3日所
為之宜監字第裁43-F00000000號裁決處分，聲明異議，本院裁定
如下：
    主  文
異議駁回。
    理  由
一、原處分意旨略以：異議人即受處分人林芷岱於民國100年2月
    18日下午1時12分許，駕駛4808-RM號自用一般小客車行經苗
    栗縣銅鑼鄉台72線119甲線口（西向）處，因「行駛快速公
    路未依號誌指示行車」違規，為苗栗縣警察局交通警察隊以
    苗縣警交字第F00000000號舉發違反道路交通管理事件通知
    單，舉發其有違反道路交通管理處罰條例第33條第1項第13
    款規定之事實，爰依上開規定裁處罰鍰新臺幣（下同）3千
    元，並依同條例第63條第1項規定記違點數1點等語。
二、異議意旨以：快速道路的號誌燈下，並沒有路口，也不是十
    字路口，異議人在看到紅綠燈的同時，會想這1個號誌燈是
    提醒駕駛人前面約1千公尺還有1個號誌燈，所以在看到第1
    個號誌燈時，才會用1公里的時速前行到第2個號誌燈下。故
    聲明異議，請求撤銷原處分。
三、按汽車行駛於高速公路、快速公路或設站管制之道路，不遵
    使用限制、禁止、行車管制及管理事項之管制規則而有下列
    行為者，處汽車駕駛人新臺幣3千元以上6千元以下罰鍰：13
    、未依標誌、標線、號誌指示行車，道路交通管理處罰條例
    第33條第1項第13款定有明文。又汽車駕駛人駕駛汽車違反
    道路交通管理處罰條例第33條第1項規定者，除應依該條所
    規定之罰鍰處罰外，並予記違規點數1點，同條例第63條第1
    項第1款亦定有明文。
四、異議人雖以前揭置辯。然經觀諸苗栗縣警察局檢附之2紙採
    證照片（見本院卷第16頁）可知，異議人駕駛車輛違規之路
    口不遠處，確實係1個十字路口，並非如異議人所述「其違
    規處並沒有路口，也不是十字路口」之情；另異議人駕駛車
    輛違規處之路面，已然劃設有清晰之停止線，及「越線受罰
    」之斗大標字，並無令駕駛者誤認駕駛車輛行經該處，無庸
    依號誌指示行車之虞。從而，異議人辯稱：違規路口不是十
    字路口，且異議人以為違規處之紅綠燈，是提醒駕駛人前面
    約1千公尺還有1個號誌燈云云，核屬無據，均難採信。
五、綜上所述，異議人於上開時、地，駕駛4808-RM號自用一般
    小客車行經苗栗縣銅鑼鄉台72線119甲線口（西向）處，有
    「行駛快速公路未依號誌指示行車」之違規行為，可以認定
    。原處分機關援引道路交通管理處罰條例第33條第1項第13
    款及第63條第1項第1款規定，裁處異議人罰鍰3千元，並記
    違規點數1點，核與上開規定無違。本件聲明異議為無理由
    ，應予駁回。
據上論斷，應依道路交通事件處理辦法第18條，裁定如主文。
中    華    民    國   100    年    7     月    19    日
                  交通法庭    法  官  陳映佐
以上正本證明與原本無異。
如不服本裁定，應於裁定送達後5日內向本院提出抗告狀（應附
繕本）「切勿逕送上級法院」。
                              書記官  翁靜儀
中    華    民    國   100    年    7     月    19    日